【裁判字號】    88,易,1439
【裁判日期】    890510
【裁判案由】    詐欺
【裁判全文】
臺灣高雄地方法院刑事判決                    八十八年度易字第一四三九號
    公  訴  人  臺灣高雄地方法院檢察署檢察官
    被      告  甲○○
    選任辯護人  施吉安
右列被告因詐欺案件，經檢察官提起公訴（八十七年偵續字第二二０號），本院判決
如左：
      主    文
甲○○連續意圖為自己不法之所有，以詐術使人將本人之物交付，累犯，處有期徒刑
捌月。
      事    實
一、甲○○於民國八十一年間因偽造文書案件，為法院判處有期徒刑二月確定，嗣於
    八十一年十二月二十四日以易科罰金執行完畢。惟未知悔改，復基於概括之犯意
    ，意圖為自己不法之所有，於民國八十一年間向力大貿易股份有限公司（下簡稱
    力大公司）佯稱請力大公司先將柴油引擎及減速機等產品交付給甲○○，嗣甲○
    ○賣給第三人後始再交付機械金錢給力大公司等語，使力大公司人員陷於錯誤，
    而在甲○○經營之聰明企業有限公司交付柴油引擎三台及減速機一台，詎甲○○
    取得前揭機械並賣給不知情之第三人後，並不交付前揭機械之約定價金新臺幣（
    下同）二百七十五萬元給力大公司，復於八十六年四月間，甲○○又向力大公司
    購買大型引擎三台，約定價格為四百零四萬七千七百五十元，並簽發支票二紙（
    第一商業銀行為付款人，發票日期為八十六年九月三十日及八十六年十月三十日
    ，面額均為二百零二萬三千八百七十五元）佯為代支貨款，詎力大公司於前揭支
    票屆期不獲付款，於八十六年九月一日欲查看交付之機械不著始知受騙。
二、案經力大公司代表人丙○○訴請臺灣高雄地方法院檢察署檢察官偵查起訴。
      理    由
一、被告甲○○否認右揭犯行，辯稱：被告人之公司因八十六年間景氣不佳經營困難
    ，加以內人病重，被告無心經營公司業務，致公司財務惡化，貨款所簽發之支票
    無力兌現，並非要詐欺告訴人等語。惟查右揭事實，已據告訴人力大公司代理人
    乙○○陳述被告當初係向力大公司聲稱先收機械再自訂價格賣出機械給第三人後
    ，再交付與力大公司之約定價金，惟前揭機械賣出後現金貨款及票款未予償還等
    情綦詳，復有卷附杉吾企業庫存明細表、支票及退票理由單各二紙之影本可佐，
    被告僅泛稱公司財務惡化，不依約定於機械出賣後交付約定價格給告訴人公司而
    僅賺取出賣機械之差價，並對於前揭價格達到百萬之機械及賣出所得價金流向交
    待不明，被告辯解顯不可採，其罪證明確，犯行洵可認定。
二、核被告甲○○所為，係犯刑法第三百三十九條第一項之詐欺罪。被告所為數行為
    ，時間緊接，所犯罪名相同，顯係出於概括之犯意為之，為連續犯，爰依刑法第
    五十六條之規定以一罪論。又查被告甲○○於民國八十一年間因偽造文書案件，
    為法院判處有期徒刑二月確定，嗣於八十一年十二月二十四日以易科罰金執行完
    畢，有全國刑案資料在卷可稽，被告於五年內再犯本件有期徒刑以上刑之罪，為
    累犯，依刑法四十七條規定加重其刑。審酌被告甲○○犯罪之動機、目的、被害
    人受害程度及被告犯罪後之態度等一切情狀，爰量處如主文之刑。
據上論斷，應依刑事訴訟法第二百九十九條第一項前段，刑法第五十六條、第三百三
十九條第一項、第四十七條，罰金罰鍰提高標準條例第一條前段，判決如主文。
本案經檢察官陳瑞堯到庭執行執務。
中    華    民    國      八十九      年      五      月       十       日
                                臺灣高雄地方法院刑事第三庭
                                    法  官  周  志  賢
右正本證明與原本無異。
如不服本判決，應於判決送達後十日內，向本院提出上訴狀。
                                    書記官  高  明  言
中    華    民    國      八十九      年      五      月       十       日
附錄法條：
刑法第三百三十九條第一項
  意圖為自己或第三人不法之所有，以詐術使人將本人或第三人之物交付者，處五年
  以下有期徒刑、拘役或科或併科一千元以下罰金。
  以前項方法得財產上不法之利益或使第三人得之者亦同。
  前二項之未遂犯罰之。


司法院資訊處製作；財團法人民間司法改革基金會備份。
